臺灣基隆地方法院刑事判決　　　　95年度易字第602號
公　訴　人　臺灣基隆地方法院檢察署檢察官
被　　　告　甲○○
　　　　　　　　　　現於臺灣基隆監獄
上列被告因毒品危害防制條例案件，經檢察官提起公訴（95年度
毒偵字第1940號），並經本院合議庭裁定由受命法官獨任進行簡
式審判程序，判決如下：
    主      文
甲○○施用第二級毒品，累犯，處有期徒刑肆月，如易科罰金以
新台幣壹仟元折算壹日。扣案之第二級毒品安非他命共毛重肆點
參公克（均不含包裝袋）沒收銷燬之，用以包裝上開第二級毒品
安非他命之包裝袋伍只、吸食器壹組均沒收。
    事實及理由
一、本件犯罪事實應補充：「被告甲○○違反槍砲彈藥刀械管制
    條例、毒品危害防制條例案件，後經臺灣臺北地方法院定應
    執行刑為有期徒刑伍月，如易科罰金以300元折算1日，併科
    罰金新台幣2萬元，如易服勞役以300元折算1日，於民國94
    年5 月6日以已於93年執第3832號及94年執緝字第394號執行
    完畢所簽結。嗣為警扣得第二級毒品安非他命5小包共毛重
    4.3公克，被告甲○○所有供施用第二級毒品安非他命用以
    包裝上開第二級毒品安非他命之包裝袋5只、吸食器1組。」
    、證據應補充：「被告於本院準備程序及審判程序之自白。
    」、應適用之法條應補充：「被告持有第二級毒品安非他命
    係供施用，其持有之低度行為為施用之高度行為所吸收，不
    另論罪。扣案之第二級毒品安非他命5小包毛重4.3公克，係
    查獲之毒品，爰依毒品危害防制條例第18條第1項前段之規
    定，宣告沒收銷燬之，包裝上開第二級毒品安非他命之包裝
    袋5只、吸食器1組，為被告所有供施用第二級毒品安非他命
    所用之物，業據被告供明在卷，應依刑法第38條第1項第2款
    之規定宣告沒收。」外，餘均引用如附件檢察官起訴書之記
    載。
二、據上論斷，應依刑事訴訟法第273條之1第1項、第284條之 1
    、第299條第1項前段、第310條之2、第454條第2項，毒品危
    害防制條例第10條第2項、第23條第2項、第18條第 1項前段
    ，刑法第11條、第47條第1項、第41條第1項前段、第38條第
    1項第2款，刑法施行法第1條之1，判決如主文。
本案經檢察官林伯宇到庭執行職務。
中　　華　　民　　國　　96　　年　　1　　月　　26　　日
                  刑事第三庭法  官    何怡穎
以上正本證明與原本無異。
對於本件判決如有不服，應於收受送達後10日內，向本院提出上
訴書狀，上訴於臺灣高等法院，並按他造當事人之人數附具繕本
。
中　　華　　民　　國　　96　　年　　1　　月　　26　　日
                            書記官    鄭梅君
附錄本案論罪科刑法條：
毒品危害防制條例第10條第2項
施用第二級毒品者，處 3 年以下有期徒刑。
附件：
臺灣基隆地方法院檢察署檢察官起訴書
 　　　　　　　　　　　　　　　　　　95年度毒偵字第1940號
 　　被　　　告　甲○○　男　25歲（民國○○年○月○○日生）
 　　　　　　　　　　　　住臺北市○○區○○路3段129號
                         （現因另案在臺灣基隆監獄執行中）
 　　　　　　　　　　　　國民身分證統一編號：Ｚ000000000號
 上列被告因違反毒品危害防制條例案件，業經偵查終結，認應提
 起公訴，茲敘述犯罪事實及證據並所犯法條如下：
 　　　　犯罪事實
 一、甲○○前因施用毒品案件，經觀察、勒戒後，認無繼續施用
     毒品之傾向，業經國防部北部軍事法院檢察署檢察官於民國
     91年12月24日釋放並以91年度軍法字第189 號為不起訴處分
     。其另於93年間因違反槍砲彈藥刀械管制條例案件，經臺灣
     臺北地方法院以93年度訴字第893號判決判處有期徒刑3月，
     併科罰金新台幣（下同）2萬元，緩刑2年確定。其復於同年
     因違反毒品危害防制條例案件，經臺灣臺北地方法院以93年
     度簡字第2135號判決判處有期徒刑3月確定，並於93年11 月
     26日易科罰金執行完畢，上開違反槍砲彈藥刀械管制條例案
     件嗣經撤銷緩刑，亦於94年3月23 日易科罰金執行完畢。詎
     其猶不知悔改，復於95年10月5日18 時許，在臺北市○○路
     ○ 段129 號住處，以玻璃球燒烤方式施用第二級毒品安非他
     命。嗣其於同年月6日17時30 分許因另案通緝為警查獲，警
     方當場自其身上扣得第二級毒品安非他命5 包及吸食器1 個
     ， 並經其同意採集尿液送驗， 結果呈安非他命類陽性反應
     ，而獲上情。
 二、案經基隆市警察局第四分局報告偵辦。
 　　　　證據並所犯法條
 一、證據：（一）被告甲○○之自白、（二）卷附之昭信科技顧
     問股份有限公司濫用藥物尿液檢體檢驗報告及基隆市警察局
     第四分局查獲涉嫌毒品危害防制條例毒品初步鑑驗報告書。
     （三）扣案之第二級毒品安非他命5包及吸食器1個。
 二、所犯法條：核被告所為，係犯毒品危害防制條例第10 條第2
     項罪嫌。又其前曾受犯罪事實欄所載有期徒刑執行完畢，有
     刑案資料查註紀錄表在卷可按。其於執行完畢後5 年內故意
     再犯本件有期徒刑以上之刑之罪，請論以累犯。另扣案之第
     二級毒品安非他命5包，請依毒品危害防制條例第18條第1項
     前段規定宣告沒收銷燬之；扣案吸食器1 個，係被告所有用
     以供本件犯罪所用之物，請依刑法第38條第1項第2款規定宣
     告沒收。
 三、依刑事訴訟法第251條第1項提起公訴。
 　　此  致
 臺灣基隆地方法院
 中　　華　　民　　國　　95　　年　　12　　月　　21　　日
 　　　　　　　　　　　　　　檢察官　李　秋　梅
 本件正本證明與原本無異
 中　　華　　民　　國　　95　　年　　12　　月　　26　　日
                             書記官  邱　國　雄
 附錄所犯法條：
 毒品危害防制條例第10條第2項
 施用第二級毒品者，處 3 年以下有期徒刑。
